---
editor_options:
  markdown:
    wrap: 72
---

```{r}
# install.packages("ProjectTemplate")
library("ProjectTemplate")
setwd("C:/Users/piotr/Workspaces/Statystyka/us_accidents_analysis")
load.project()

```

W poniższych przykładach spróbujemy znaleźć liniowe zależności pomiędzy
liczbą wypadków w hrabstwach, a czynnikami opisującymi hrabstwa i ich
statystyki wypadków.

Najpierw wzięty został pod uwagę procęt ludności z wykształceniem
wyższym.

```{r}
attach(g1)
fit_simple <- lm(accident_count ~ Higher.Education)
```

```{r}
summary(fit_simple)
```

```{r}
plot(Higher.Education, accident_count)
abline(fit_simple)
```

Można zobaczyć, że zmienne są słabo ze sobą powiązane biorąc pod uwagę
R-sqared na poziomie 0.019

Kolejną zmienną wziętą pod uwagę był przychód.

```{r}
fit_simple2 <- lm(accident_count ~ Income)

```

```{r}
summary(fit_simple2)
```

```{r}
plot(Income, accident_count, ylim=c(0,7000), xlim=c(0,400000))
abline(fit_simple2)
```

Tutaj dopasowanie jest o wiele lepsze niż w przypadku wyższej edukacji.
R-squared na poziomie 0.644. Na wykresie także jest widoczna liniowa
zależność pomiędzy zmiennymi.

Sprawdziliśmy także jakie znaczenie mają wszystkie zmienne opisujące
dane hrabstwo.

```{r}

fit_la <- lm(accident_count ~ . - accident_count - State - County, data=g1)
summary(fit_la)

```

R-squared wzrósł nieznacznie, do poziomu 0.669, względem modelu
liniowego uwzględniającego tylko income. Najbardziej znaczące zmienne to
kolejno: Income(+), traffic_signal_frac(-), junction_frac(-),
station_frac(+), r_side_frac(-), Income.inequality(-)

Sprawdziliśmy także jakie czynniki wpływają na powagę wypadku.

```{r}

fit_la <- lm(mean_severity ~ . - mean_severity - State - County, data=g1)
summary(fit_la)

```

Miara R-suqred jest niska i wynosi 0.321. Najbardziej znaczące zmienne
to kolejno: mean_temperature(+), mean_wind_chill(-), r_side_frac(-),
mean_distance(+), Higher.Education(-), Violent.crime(-), day_frac(+)
