```{r}
# install.packages("ProjectTemplate")
library("ProjectTemplate")
setwd("C:/Users/piotr/Workspaces/Statystyka/us_accidents_analysis")
load.project()
```

```{r}
ga <- na.omit(g1)
attach(ga)
```

Zgodnie z sugestią spróbowaliśmy dopasować model regresji Poissona do naszych danych.
Dopasowaliśmy modele, i sprawdziliśmy je na podstawie hipotez i statystyki X-squared. 
```{r}
fit_simple <- glm(accident_count ~ Income , family = poisson(link="log"))
summary(fit_simple)
chisq.test(table(accident_count, Income))
```
Summary:
    Null deviance: 12496420  on 2306  degrees of freedom
Residual deviance:  7626288  on 2305  degrees of freedom
AIC: 7640845

X-squared = 1866377, df = 1858518, p-value = 2.34e-05


```{r}
# install.packages("ggplot2")
library(ggplot2)
ggplot(data=ga, aes(x=Income, y=accident_count )) + 
    geom_point() +
    geom_smooth(method = 'glm', method.args = list(family = 'poisson'))
```
```{r}
fit_simple2 <- glm(mean_severity ~ Higher.Education, family = poisson(link="log"))
summary(fit_simple2)
chisq.test(table(mean_severity, Higher.Education))

```
Summary:
    Null deviance: 238.12  on 2306  degrees of freedom
Residual deviance: 227.14  on 2305  degrees of freedom
AIC: Inf

X-squared = 3402825, df = 3401350, p-value = 0.2858


```{r}
ggplot(data=ga, aes(x=Higher.Education, y=mean_severity)) + 
    geom_point() +
    geom_smooth(method = 'glm', method.args = list(family = 'poisson'))
```

```{r}
fit_la <- glm(accident_count ~ . - accident_count - State - County, data=ga, family = poisson(link="log"))
summary(fit_la)
```
Summary:
    Null deviance: 12496420  on 2306  degrees of freedom
Residual deviance:  1608280  on 2273  degrees of freedom
AIC: 1622901

```{r}
X2 <- fit_la$null.deviance - fit_la$deviance
df <- fit_la$df.null - fit_la$df.residual
pchisq(q=X2, df=df, lower.tail=FALSE)
```

X-squared = 10888140, df = 33, p-value = 0